# 关于股份支付的权益工具总额披露问题

提问人：邵前宇 时间：2020-07-21 22:33:02
股份支付业务，在财务报表附注中需要披露 本期授予的各类权益工具总额，这个权益工具总额到底应该是授予的股数呢，还是授予的股数X行权价格呢。
目前公开的ipo申报财务报表附注审计报告中，既有披露股数的，也有股数X行权价格的，并且都申报成功了。
权益工具总额这个概念有没有明确的定义呢

回答人：chenyiwei
这个问题始终不明确，个人建议是应确认的股份支付费用总额，即【授予股份数量*（行权价-授予日公允价值）】，或者采用期权定价模型等适当方式确定的权益工具于授予日的公允价值。同时以文字方式披露授予的股份或期权数量。